Inventaris van het archief van het Nederlandse Gezantschap / Ambassade in Groot-Brittannie (en Ierland tot 1949), 1813-1954
Nationaal Archief, Den Haag
Achtereenvolgens waren Nederlands buitengewoon gezant en gevolmachtigd minister in Londen: mr. K.W.P.F. baron Gericke van Herwijnen (18 november 1899-1913); jhr.mr.R. de Marees van Swinderen (1 oktober 1913-1937); mr.J.P. graaf van Limburg Stirum 16 juli 1937).
Op het gezantschap waren in deze periode de volgende diplomaten van Buitenlandse Zaken werkzaam: jhr.mr.A. van der Goes (gezantschapsraad sinds 21 juni 1907); H.N. Brouwer (kanselier sinds 10 juli 1894, en directeur van de kanselarij sinds 10 juli 1914); jhr.F.E.M.H. Michiels van Verduynen (gezantschapssecretaris sinds 1 februari 1914, en gezantschapsraad sinds 15 juli 1916); mr.J.E.H. baron van Nagell (gezantschapssecretaris sinds 15 maart 1916); A. Loudon (gezantschapssattaché sinds 1 juli 1920); R.C.T. Roosmale Nepveu (gezantschapssecretaris 1ste klasse sinds 1921, en gezantschapsraad sinds 1 augustus 1922); mr.W.F.L. graaf van Bylandt (gezantschapsattaché sinds 9 februari 1923); mr.C.H.J. Schuller tot Peursum (gezantschapssecretaris 1 ste klasse sinds 7 mei 1925); jhr.mr.W.F. Röell (gezantschapssecretaris 1ste klasse sinds 1 juni 1925); J.J.D. Bosch Ridder van Rosenthal (gezantschapssecretaris ste klasse sinds 17 juni 1926, en gezantschapsraad sinds 3 februari 1932); dr.J.B. Hubrecht (gezantschapsraad sinds 30 juli 1926); jhr.O. Reuchlin (gezantschapsattaché sinds 4 januari 1929); jhr.mr.P.D.E. Teixeira de Mattos (gezantschapssecretaris 1ste klasse sinds 26 januari 1933, en gezantschapsraad sinds 25 januari 1937); mej.M.L. Zaalberg (kanselier 1ste klasse sinds 20 februari 1934); jhr.A.P.C. van Karnebeek (gezantschapssecretaris 2de klasse sinds 1 maart 1937).
Daarnaast waren, als uitgezonden attaché's en raden van andere departementen, aan het Nederlandse gezantschap verbonden: J.C.C. Tonnet (luitenant-kolonel der artillerie, militair-attaché sinds 1917); A.C. Dunlop (kapitein-ter-zee, maritiem-attaché sinds 1917); F.B. s'Jacob (handelsattaché sinds 29 november 1918); K.F. Sluys (kapitein-ter-zee, maritiem-attaché in de jaren twintig); A. de Booij (luitenant-ter-zee 1ste klasse, marine-attaché sinds 8 mei 1936).
1937-1945
Achtereenvolgens waren Nederlands buitengewoon gezant en gevolmachtigd minister in Londen: mr.J.P. graaf van Limburg Stirum (16 juli 1937-1939); jhr.mr.E.F.M.J. Michiels van Verduynen (16 september 1939-1942). Op 8 mei 1942 werden de wederzijdse Britse en Nederlandse gezantschappen tot ambassades verheven. Michiels van Verduynen werd toen Nederlands buitengewoon en gevolmachtigd ambassadeur in Londen (28 mei 1942-1952).
In de jaren 1937-1940 waren op het gezantschap in Londen de volgende diplomaten van Buitenlandse Zaken werkzaam: jhr.mr.P.D.E. Teixeira de Mattos (gezantschapsraad sinds 25 januari 1937); mej.M.L. Zaalberg (kanselier 1ste klasse sinds 20 februari 1934); jhr.mr.A.P.C. van Karnebeek (gezantschapssecretaris 2de klasse sinds 1 maart 1937).
Daarnaast waren, als uitgezonden attaché's en raden van andere departementen, aan het Nederlandse gezantschap en later de ambassade verbonden: F.B. s'Jacob (handelsattaché sinds 29 november 1918); A. de Booij (luitenant-ter-zee 1ste klasse, marine-attaché sinds 8 mei 1936).
Tijdens de Tweede Wereldoorlog waren de volgende diplomaten van Buitenlandse Zaken op het Nederlandse gezantschap, en vanaf mei 1942 de ambassade, in Londen werkzaam: jhr.mr.P.D.E. Teixeira de Mattos (gezantschapsraad sinds 25 januari 1937, en buitengewoon gezant en gevolmachtigd minister, ambassaderaad, sinds 1943); jhr.mr.A.P.C. van Karnebeek (gezantschapssecretaris 2de klasse sinds 1 maart 1937, later gezantschapssecretaris der eerste klasse, en eerste ambassadesecretaris sinds 1943); mej.M.L. Zaalberg (1e kanselier sinds 20 februari 1934); mr.J.M.A.H. Luns (gezantschapssecretaris der tweede klasse sinds 1944); jhr.H.A. Teixeira de Mattos (gezantschapsattaché sinds 1944).
Daarnaast waren, als uitgezonden attaché's en raden van andere departementen, aan het Nederlandse gezantschap en later de ambassade verbonden: a. de Booij (luitenant-ter-zee der 1e klasse, marine-attaché sinds 8 mei 1936); c. moolenburgh (luitenant-ter-zee der 1e klasse, adjunct-marine-attaché sinds 1941, en kapitein-luitenant-ter-zee, marine-attaché sinds 1944); ir.b. gerritzen (rijkslandbouw-consulent, landbouwattaché sinds 1941); h.j. phaff (generaal-majoor, adjudant van h.m. de koningin, militair-attaché sinds 1944); l.j.a. schoonenberg (majoor der artillerie, adjunct-militair-attaché sinds 1944).
1945-1954
Achtereenvolgens waren Nederlands buitengewoon en gevolmachtigd ambassadeur in Londen: jhr.mr.E.F.M.J. Michiels van Verduynen (28 mei 1942-tot zijn overlijden op 13 mei 1952); mr.D.U. Stikker (29 oktober 1952).
In de periode 1945-1954 waren verder op de Nederlandse ambassade in Londen de volgende diplomaten van Buitenlandse Zaken werkzaam: mr. A.W.C. baron Bentinck van Schoonheeten (buitengewoon gezant en gevolmachtigd minister sinds 1946); jhr. mr. A.P.C. van Karnebeek (eerste ambassadesecretaris sinds 1943, en ambassaderaad sinds 1947); mr. J.M.A.H. Luns (eerste ambassadesecretaris sinds 1946); mr. A.F. Calcoen (ambassadesecretaris sinds 1946); jhr. H.A. Teixeira de Mattos (attaché sinds 1944, en tweede ambassadesecretaris sinds 1947); F. Kragt (attaché sinds 1946); mej. M.L. Zaalberg (kanselier der eerste klasse sinds 20 februari 1934); D.M. de Smit (handelsraad, hoofd der economische afdeling sinds 1946); D.J.F. de Man (persattaché, hoofd der persafdeling sinds 1947); B. Rosenberg (kanselier der eerste klasse sinds 1947); drs. H. Jonker (handelssecretaris sinds 1947); P.H. Westermann (handelsraad, hoofd der economische afdeling voor Nederlands-Indië sinds 1947, en voor Indonesië na 1949); jhr. Th. Roëll (handelssecretaris sinds 1947); dr. H. Riemens (financieel raad, hoofd der financiële afdeling sinds 1947); jhr. mr. B.E. Quarles van Ufford (tweede ambassadesecretaris sinds 1948); drs. W.F. Pelt (adjunct-handelssecretaris sinds 1948, tweede handelssecretaris sinds 1950, en eerste handelssecretaris sinds 1954); mr. H.C. Schoch (eerste ambassadesecretaris sinds 1949); mr. Zainal Abidin (eerste ambassadesecretaris sinds 1949); M.W.H. baron Collot d'Escury (tweede ambassadesecretaris sinds 1949); F. Heckman (handelssecretaris sinds 1949); mr. W.J.G. baron Gevers (ambassaderaad sinds 1950); R.C. Pekelharing (informatie-attaché sinds 1950); N. Brat (consul, hoofd der consulaire afdeling sinds 1950); jhr. mr. H.E. van Weede (adjunct-vice-consul sinds 1950); H.G.C. Kuypers (kanselier 1ste klasse sinds 1950); mr. J. Kneppelhout (tweede ambassadesecretaris sinds 1950); J. Huisman (kanselier der 1e klasse sinds 1950); S. Hettinga (ambassade-attaché sinds 1952); mr. A.G. Jonker (tweede handelssecretaris sinds 1952); J.J. Derksen (adjunct-vice-consul sinds 1952); jhr.mr. J.L.R. Huydecoper (tweede ambassadesecretaris sinds 1952, en eerste ambassadesecretaris sinds 1954); dr.H. van Blankenstein (handelsraad, hoofd der economische afdeling sinds 1953); D.W. baron van Lynden (eerste ambassadesecretaris sinds 1954); mr.A. de Vries (informatie-attaché sinds 1954); A.H. Hasselman (ambassaderaad sinds 1954); J.H. Delgorge (tweede ambassadesecretaris sinds 1954); mr.R. Pesch (ambassade-attaché sinds 1954); mr.A.N. baron van Aerssen Beijeren van Voshol (tweede ambassadesecretaris sinds 1954).
Daarnaast werd het personeel van de ambassade na de oorlog uitgebreid met een aanzienlijk aantal zogeheten technische attachés, die feitelijk onder hun eigen departementen bleven ressorteren, en die geen deel uitmaakten van het eigenlijke corps van ambtenaren van de Buitenlandse Dienst. Daarbij ging het om: dr.J.C. Kruisheer (handelssecretaris sinds 1946); dr.A. Treep (financieel raad, hoofd der financiële afdeling sinds 1946); J.B. de Meester (kapitein-ter-zee, marine-attaché sinds 1946); D. van Voorst Evekink (generaal-majoor, militair-attaché sinds 1946); L.J.A. Schoonenberg (majoor der artillerie, adjunct-militair-attaché sinds 1944); drs.C.C.L.J.M. Eygenraam (landbouwraad sinds 1946); dr.J. Goedhuis (burgerluchtvaart-attaché sinds 1946); J.M. van Olm (kapitein-luitenant-ter-zee, adjunct-marine-attaché sinds 1947); H.F.C. Holtz (reserve-kolonel-vlieger, militair-luchtvaart-attaché sinds 1947); dr.Tj. Bakker (landbouw-attaché sinds 1947); K.J.F. Krediet (kapitein-luitenant-ter-zee, marine-attaché sinds 1947); F. Stokvis (reserve-luitenant-kolonel, adjunct-militair-attaché sinds 1947); W.O.P.R. Aernout (officier-vlieger, adjunct-marine-attaché sinds 1948); J.K.H. de Roo van Alderwerelt (kolonel, militair-attaché sinds 1948); G. van der Wolf (majoor-vlieger, adjunct-militair-attaché sinds 1948); mej.dr.A.W. de Iongh (attaché voor onderwijs, kunsten en wetenschappen); drs.J.M. Fehmers (financieel-attaché sinds 1949, hoofd der financiële afdeling); mr.A.E. van Braam Houckgeest (eerste handelssecretaris sinds 1950); P.A. Mulock van der Vlies Bik (kapitein-luitenant-ter-zee, marine-attaché sinds 1950); drs.L.W. Binckhorst van Oudecarspel (adjunct-landbouwattaché sinds 1950); J.C. Petschi (luitenant-ter-zee, vlieger der 1e klasse, adjunct-marine-attaché sinds 1952); C.J.M. Nass (luitenant-kolonel-vlieger, militair-luchtvaart-attaché sinds 1952); P.T.A. Goossens (kolonel der artillerie, militair-attaché sinds 1952); J.L. den Hollander (luitenant-ter-zee, vlieger der 1e klasse, adjunct-marine-attaché sinds 1954); J.W. Thijssen (kolonel-vlieger-waarnemer, luchtmacht-attaché sinds 1954); jhr.mr.G.O.J. van Tets (financieel-attaché sinds 1954).
Bijlage 2: Overzicht van bilaterale en plurilaterale tussen Nederland en Groot-Brittannië, 1913-1954
In de periode 1913-1937 kwamen tussen Nederland en Groot-Brittannië 62 bilaterale en 15 plurilaterale verdragen tot stand.
Bilaterale verdragen:
uitlevering (17-8-1914)
arbitrage (25-3-1915)
grenzen Borneo (28-9-1915)
financiën (5-12-1918)
landbouw (20-12-1918)
uitlevering (13-4-1920)
arbitrage (1-6-1920)
telegrafie (18-1-1921)
postpakketten (2-6-1922)
postpakketten (14-11-1922)
telefonie (23-1-1923)
paspoorten (27-1-1923)
postwissels (30-4-1923)
luchtvaart (11-7-1923)
postpakketten (6-9-1923)
opium (28-9-1923)
postwissels (2-10-1923)
telefonie (25-2-1924)
postpakketten (29-9-1924)
herziening 19-4-1839 (3-4-1925)
arbitrage (12-7-1925)
uitlevering (3-10-1925)
postpakketten 30-12-1925)
telegrafie (27-4-1926)
belasting scheepvaart (20-5-1926)
herziening 19-4-1839 (22-5-1926)
eiland Kamaran (19-6-1926)
telefonie (30-10-1926)
telefonie (11-3-1927)
postwissels (14-11-1927)
uitlevering (27-1-1928)
grenzen Borneo (26-3-1928)
visserij (22-3-1929)
postpakketten (4-5-1929)
postpakketten (10-2-1930)
luchtvaart (5-5-1930)
luchtpost (3-6-1930)
postpakketten (16-9-1930)
postpakketten (16-1-1931)
stagiaires (9-4-1931)
postpakketten (4-1-1932)
postpakketten (4-1-1932)
uitlevering (5-4-1932)
rechtsvordering (31-5-1932)
postpakketten (13-8-1932)
postpakketten (17-7-1933)
postpakketten (10-10-1933)
telegrafie (28-12-1933)
postpakketten (3-4-1934)
handel (30-7-1934)
postwissels (30-10-1934)
eiland Kamaran (31-12-1934)
postpakketten (26-2-1935)
belasting (6-6-1935)
uitlevering (19-7-1935)
uitwatering schepen (7-11-1935)
postwissels (28-11-1935)
contingentering (18-12-1935)
belasting luchtvaart (30-12-1935)
belasting luchtvaart (27-8-1936)
postpakketten (16-3-1937)
rechtsvordering (21-5-1937).
Plurilaterale verdragen:
Bescherming onderdanen Mexico (21-7-1914)
internering militairen (2-7-1917)
internering militairen (14-7-1918)
visserij (9-11-1918)
handel (25-11-1918)
Rijnvaartakte (21-1-1921)
Rijnvaartakte (29-3-1923)
Tanger statuut (18-12-1923)
telegrafie (22-5-1928)
telefonie (10-4-1930)
vuurtoren Noordzee (20-4-1931)
rubber (7-5-1934)
rubber (27-6-1935)
rubber (22-5-1936)
rubber (5-2-1937).
In de periode 1938-1945 werden tussen Nederland en Groot-Brittannië 18 bilaterale en 6 plurilaterale verdragen gesloten.
Bilaterale verdragen:
postpakketten (15-3-1938)
eiland Kamaran (13-6-1939)
telegraafkabels (24-8-1939)
financiën (14-6-1940)
monetair (25-7-1940)
gestrande lading (1-11-1940)
postpakketten (23-4-1942)
strijdkrachten (5-5-1942)
postpakketten (6-7-1942)
bestuur bevrijd gebied (16-5-1944)
strijdkrachten (22-8-1944)
eigendom in Groot-Brittannië (2-10-1944)
schepen (18-7-1945)
bestuur Nederlands-Indië (24-8-1945)
monetair (7-9-1945)
oorlogsmaterieel (30-10-1945)
gestrande lading (7-12-1945)
bijstand Nederlands-Indië (20-12-1945).
Plurilaterale verdragen:
rubber (6-10-1938)
documenten luchtvaart (21-8-1939)
financiën (14-6-1940)
tin (9-9-1942)
rubber (22-12-1943)
capitulatie (4-5-1945).
In de periode 1946-1954 kwamen tussen Nederland en Groot-Brittannië 43 bilaterale en 15 plurilaterale verdragen tot stand.
Bilaterale verdragen:
vliegtuigen (28-5-1946)
luchtvaart (13-8-1946)
monetair (16-9-1946)
vliegtuigen (4-12-1946)
handel/betalingen (1-2-1947)
monetair (26-2-1947)
paspoorten (12-3-1947)
scheepvaart (25-3-1947)
luchtvaart (21-5-1947)
oorlogsschade (8-10-1947)
luchtvaart (10-10-1947)
vliegtuigen (31-12-1947)
oorlogsschulden (11-3-1948)
monetair (12-3-1948)
scheepvaart 23-3-1948)
handel/betalingen (11-6-1948)
cultureel (7-7-1948)
monetair (6-9-1948)
belasting (15-10-1948)
belasting (15-10-1948)
deblokkering (17-1-1949)
handel (28-2-1949)
scheepvaart (25-3-1949)
handel (7-7-1949)
financiën (17-8-1949)
monetair (6-9-1949)
Duits bezit (20-9-1949)
monetair (27-10-1949)
papoorten (10-12-1949)
Duits bezit (17-5-1950)
handel (5-6-1950)
paspoorten (16-8-1950)
registratie- en zegelrechten (30-4-1951)
luchtvervoer gevaarlijke goederen (17-5-1951)
paspoortvisa (1-10-1951)
diplomatieke post (30-11-1951)
afschaffing visumplicht (8-7-1953)
douanefaciliteiten voor consulaire ambtenaren en lager diplomatiek personeel (19-10-1953)
deblokkeringsovereenkomst (10-12-1953)
oorlogsschulden (14-1-1954)
handelsverkeer (20-5-1954)
terugbetaling schulden (9-7-1954)
sociale zekerheid (11-8-1954).
Plurilaterale verdragen:
Caraïbische Commissie (30-10-1946)
Zuid-Pacific-Commissie (6-2-1947)
betalingen (28-5-1947)
vluchtelingen (22-10-1947)
Vijfmogendheden (17-3-1948)
grenscorrecties (22-3-1949)
sociale en medische bijstand (7-11-1949)
sociale zekerheid (7-11-1949)
strijdkrachten (21-12-1949)
grensarbeiders (17-4-1950)
stagiaires (17-4-1950)
sociale en medische bijstand (17-4-1950)
strijdkrachten (28-6-1950)
samenwerking met Europese Defensie Gemeenschap (13-4-1954)
Europese Gemeenschap voor Kolen en Staal (21-12-1954)
Beschrijving van de series en archiefbestanddelen
- ARCHIEFBLOK 1813-1913
  - Brieven van het Dapartement van Buitenlandse Zaken., 1814-1830.; 1-22; 22 pakken.
    - 1814 januari-mei., 1
    - 1814 juni-december., 2
    - 1815 januari-mei., 3
    - 1815 juni-december., 4
    - 1816 januari-december., 5
    - 1817 januari-december., 6
    - 1818 januari-december., 7
    - 1819 januari-december., 8
    - 1820 januari-december., 9
    - 1821 januari-december., 10
    - 1822 januari-december., 11
    - 1823 januari-december., 12
    - 1824 januari-juli., 13
    - 1824 augustus-december., 14
    - 1825 januari-december., 15
    - 1826 januari-december., 16
    - 1827 januari-december., 17
    - 1828 januari-december., 18
    - 1829 januari-juni., 19
    - 1829 juli-december., 20
    - 1830 januari-september., 21
    - 1830 oktober-december., 22
  - Minuten van brieven, aan het Departement van Buitenlandse Zaken gezonden., 1827-1835.; 23-24; 2 pakken.
    - 1827 februari 8 en 1829 Juli 3-1832 juni 16., 23
    - 1834 januari 3-1835 december 29., 24
      Zie voor de brieven van 1824-1829 juni en 1830 juli-december de bijlage XI nos. 95 en 96 van het Verslag van het Algemeen Rijksarchief.
  - Afschriften en aantekeningen van brieven, gezonden aan het Departement van Buitenlandse Zaken, de Algemene Secretaris van Staat en andere autoriteiten., 1813-1830.; 25-34; 10 delen.
    - 1813 december 19-1815 februari 28., 25
    - 1815 april 11-1816 mei 3., 26
    - 1816 mei 3-1817 oktober 7., 27
    - 1817 oktober 10-1819 mei 1., 28
    - 1819 mei 4-1820 augustus 16., 29
    - 1820 augustus 18-1822 juni 4., 30
    - 1822 juni 7-1824 maart 17., 31
    - 1824 maart 19-1826 februari 3., 32
    - 1826 februari 3-1828 juni 17., 33
    - 1828 juli 4-1830 december 24., 34
  - Correspondentie met de Algemene Secretaris van Staat en met de Departementen van Binnenlandse Zaken, van de Nationale Nijverheid en de Koloniën, van Marine en Koloniën en van Oorlog, met de Grootmeester der Artillerie, het hoofdbestuur der Posterijen en verdere middelen van vervoer, de goeverneur van Oost-Vlaanderen, de procureur-generaal bij het Hooggerechtshof te 's-Gravenhage, de Kanselier der Militaire Willemsorde, de Nederlandse gezanten in Zweden en Spanje en met onderscheidene Nederlandse consuls., 1814 augustus 9-1830 Oktober 11.; 35; 1 pak.
  - Correspondentie met de Nederlandse consulaire ambtenaren te Dublin, Gibraltar, Laguaire (in Columbia), Lima (in Peru), Liverpool, Lissabon, Londen, Maracaibo (in Columbia), Margate, Mexico, New-York, Portsmouth, Santa Fé de Bogota (in Columbia), Valparaiso (in Chili) en Vera Cruz in Mexico)., 1826 juli 21 en 1829 februari 6-1830 september 30.; 36; 1 pak.
  - Correspondentie met de Engelse Secretarissen van Staat, hoofden van departementen van Algemeen bestuur., 1813-1830.; 37-38; 2 pakken.
    - 1813 december 27-1822 november 29., 37
    - 1823 januari 23-1830 december 24., 38
  - Verslag van een conferentie van Lord Keith en Lord Burnburg met de gewezen Keizer van Frankrijk Bonaparte, op 1815 juli 31 gehouden, benevens besluiten omtrent diens bewaring en de vaart naar St.Helena, beide van 1816 april 1, 39; 3 stukken.
  - Stukken betreffende de regeling der betaling van de Russische schuld in Nederland., 1815 mei 19-1816 januari 19.; 40; 1 pak.
    Hierbij ligt een afschrift van de daartoe betrekkelijke Conventie van 19 mei 1815.
  - Stukken betrekkelijk de totstandkoming van het traktaat van 1815 augustus 12, omtrent de vrije vaart naar de Westindische koloniën, en van het handelstraktaat met Engeland van 1824 maart 17., 1814 maart 30-1824 maart 17.; 41; 1 pak.
    Zie bijlage XI no. 97 van het Verslag van het Algemeen Rijksarchief 1913.
  - Brieven en memoriën over de handel met England, 1824 februari 27-1825 april 12, benevens statistische opgaven betrekkelijk de handel gedurende de jaren 1703 tot 1829 en 1836 en gedrukte stukken over het last- of tonnengeld, de loodsgelden en de opheffing van de slavenhandel, 1812 april 20-1827 augustus 14.; 42; 1 pak.
  - Brieven over het last- of tonnengeld in Engeland., 1816 oktober 29 en 1829 maart 3.; 43; 2 stukken.
  - Koninklijk besluit van 1823 augustus 20 betreffende de rechten van enige voortbrengselen van Franse oorsprong of uit Frankrijk aangebracht; prijscourant van artikelen, welk naar hun waarde worden belast, 1824 juni 24; Koninklijk besluit van 1827 april 2, houdende oprichting van een Algemeen Rijksentrepôt te Amsterdam, met het algemeen reglement en de instructien, benevens een bericht ener negotiatie, groot 1.600.000 gulden; Bijvoegsels tot de Staatscourant van 1828 maart 28, vermeldende de beraadslaging in de Tweede Kamer der Staten-Generaal over het ontwerp van wet tot oprichting van publieke entrepôts., 44; 1 pak.
  - Correspondentie met de gezant der republiek Columbia over particuliere zaken, over de totstandkoming van het traktaat van handel en scheepvaart van 1829 mei 1, 1824 oktober 3-1829 december 27, en brieven over het overlijden van die gezant, 1830 juni 30 en juli 2.; 45; 1 pak.
  - Correspondentie met de gezant der republiek Mexico over de totstandkoming van het traktaat van handel en scheepvaart van 1827 juni 15., 1824 december 30-1827 juli 22.; 46; 1 pak.
  - Stukken betreffende de pakketvaart tussen Nederland, Engeland, Frankrijk en Zweden., 1814 september 1-1816 oktober 5; 47; 1 pak.
  - Aanbieding van de firma Benkhausen en Bell tot levering van stoomschepen tot vervoer van passagiers en goederen op de Rijn en de Maas, benevens een afschrift van het Koninklijk besluit van 1821 oktober 6, no. 122, houdende machtiging tot het doen maken in Engeland van een stoomboot ten dienste der passage over het Hollandse Diep in de strekking van de grote weg der 1e klasse no. 7., 48; 1 omslag.
  - Correspondentie met de Minister van Marine over een gift van Engelse zeekaarten, gedaan door Lord Melville., 1822 februari 12-1823 januari 1.; 49; 1 omslag.
  - Stukken betreffende het Nederlandse schip "Prins Frederik" dat door de Engelsen was in beslag genomen., 1809 oktober 1; 50; 1 omslag.
  - Stukken betrekkelijk het Nederlandse oorlogsschip Waterloo, waarop manschappen van de "expeditionaire afdeling Infanterie voor Oost-Indiën" werden vervoerd, en de verpleging der manschappen., 1827 februari 21-juli 14.; 51; 1 omslag.
  - Brief van de Commisaris-Generaal Buyskes, berichtende de ontvangst van stukken van het gouvernement en de Prins-Regent van Groot-Brittannië, betreffende de overgave onzer Oostindische bezittingen en van het eiland Banka., 1817 januari 2.; 52; 1 stuk.
  - Brief van T. Howorth over de cholera morbus, op het eiland Java heersende. (Afschrift), 1821 oktober 2.; 53; 1 stuk.
  - Correspondentie over de toelating van Engelse zendelingen op het eiland Java en Malakka., 1816 juni 14-1818 maart 25.; 54; 1 omslag.
  - Brief van de gewezen resident Smissaert aan de Commissaris-Generaal van Nederlands Indië, burggraaf du Bus de Gisignies over zijn gedrag te Djocjocarta en verzoekende om in 's lands dienst herplaatst te worden, met bijlagen, 1826 augustus 10; 55; 1 omslag.
  - Stukken betreffende de aanvraag van de in Nederland gevestigde Afrikaanse Visserij Societeit om schadevergoeding voor het gemis van eigendommen, welke zij aan de Kaap de Goede Hoop heeft bezeten, totdat ze in 1806 door een Britse prijscommissaris werden verbeurd verklaard., 1817 mei 19-1819 november 11.; 56; 1 omslag.
    Deze societeit bekwam in 1802 octrooi tot een uitsluitenden Walvis visserij en traanbranderij op de kusten en baaien aan en in de omtrek van de Kaap de Goede Hoop
  - Stukken betreffende de bevolking ter kuste van Guinea, ontvangen op 1817 Juli 18., 57; 1 omslag.
  - Brief van de kommandant ter kuste van Guinea, F. Last, houdende o.m. bericht van de op 1828 oktober 2 en 19 gehouden gevechten met Engelse troepen, die St. George d'Elmina wilden veroveren., 1828 december 14.; 58; 1 stuk.
  - Stukken betreffende het beleg van Algiers., 1816 juli 18-1817 februari 9.; 59; 1 omslag.
  - Ontwerp van een vertrouwelijke brief van Graaf van Lieven aan Lord Castlereagh over de Barbarijse staten., 1816 mei.; 60; 1 stuk.
    Zie hierover de brief van de ambassadeur aan de minister van Buitenlandse Zaken van 31 mei 1816 no. 77.
  - Correspondentie met de schout bij nacht Tulleken, kommandant van het eskader naar de Middellandse Zee., 1814 december 23-1815 juli 13.; 61; 1 omslag.
  - Reclame over de uitbetaling van gratificaties aan personen, die in 1815 bij het leger van de Hertog van Wellington hebben gediend., 1819 februari 23-1820 februari 1.; 62; 1 omslag.
  - Stukken betreffende de Rooms-Katholieke zusters, die naar Engeland waren uitgeweken en verzocht hebben weder van hun in Nederland gelegene goederen bezit te mogen nemen., 1814 oktober 25-1821 december 12.; 63; 1 omslag.
  - Stukken betrekkelijk de geschillen tussen de kerkeraad der Evangelische Luthersche gemeente in de kolonie Berbice en het plaatselijk bestuur aldaar over het godsdienstig onderwijs op de plantage Augsburg., 1829 januari 9-augustus 24.; 64; 1 omslag.
  - Correspondentie over enige in Nederland gestrafte misdadigers, die vals bankpapier hadden vervaardigd., 1822 oktober 10-1823 mei 27.; 65; 1 omslag.
  - Correspondentie over het Engelse opschrift voor het monument te Soestdijk ter herinnering aan het gevecht bij Quatre-bras., 1820 mei 19-juni 9.; 66; 1 omslag
  - Dankbetuiging van Lord Clancarty voor het aan hem geschonken wapen als Markies van Heusden., 1824 mei 12.; 67; 1 stuk.